臺灣桃園地方法院刑事判決　　　　　　　94年度訴字第1896號
公　訴　人　台灣桃園地方法院檢察署檢察官
被　　　告　甲○○
　　　　　　　　　　（另案於台灣桃園監獄執行中）
上列被告因毒品危害防制條例案件，經檢察官提起公訴（94年度
毒偵字第4193號），本院裁定改依簡式審判程序，判決如下：
    主  文
甲○○連續施用第一級毒品，累犯，處有期徒刑拾月；扣案之第
一級毒品海洛因壹包（淨重參拾柒點肆零公克，空包裝重壹點陸
貳公克）沒收銷燬之，注射針筒伍支、自製削尖瓢器壹支均沒收
。又施用第二級毒品，累犯，處有期徒刑陸月。應執行有期徒刑
壹年貳月；扣案之第一級毒品海洛因壹包（淨重參拾柒點肆零公
克，空包裝重壹點陸貳公克）沒收銷燬之，注射針筒伍支、自製
削尖瓢器壹支均沒收。
    事  實
一、甲○○前於民國九十一年間因偽造文書罪，經台灣台東地方
    法院以八十九年度訴字第二七三號判決有期徒刑五月確定，
    於九十一年十月二十五日易科罰金執行完畢（構成累犯）；
    又另因施用毒品案件，經送觀察勒戒後，認有繼續施用毒品
    之傾向，再依法院裁定送強制戒治，並於八十九年五月三日
    停止戒治釋放出所，經交付保護管束於同年七月十九日期滿
    後，由臺灣臺東地方法院檢察署檢察官於八十九年九月一日
    以八十九年度戒毒偵字第七五號為不起訴處分確定，復因施
    用第一級毒品海洛因、第二級毒品安非他命案件，經台灣桃
    園地方法院檢察署檢察官於九十三年四月二十九日以九十三
    年度毒偵字第六五四０號提起公訴，並經本院於九十三年十
    二月二十日以九十三年度訴字第七六七號判決分別判處有期
    徒刑八月及四月，定應執行有期徒刑十月確定。詎甲○○仍
    不知悔改，再基於施用第一級毒品之概括犯意，自九十四年
    一月十二日晚間某時起至同年月十四日二十三時許止，在桃
    園縣大溪鎮瑞源里五鄰番子寮二十號住處房間等地，連續施
    用第一級毒品海洛因，另基於施用第二級毒品之犯意，於九
    十四年一月十五日十三時三十分許向前回溯前九十六小時內
    之某時，在某不詳地點，施用第二級毒品安非他命，嗣為警
    於九十四年一月十五日十三時十分許，在桃園縣大溪鎮瑞源
    里番子寮二十號為警查獲，並扣得第一級毒品海洛因（淨重
    三七點四０公克，空包裝重一點六二公克）及其所有之注射
    針筒五支、自製削尖瓢器一支。
二、案經桃園縣政府警察局大溪分局報請台灣桃園地方法院檢察
    署檢察官偵查起訴。
    理  由
一、本件被告黃振釧所犯係死刑、無期徒刑、最輕本刑為三年以
    上有期徒刑以外之罪，其於準備程序中就被訴事實為有罪之
    陳述，經法官告知簡式審判程序之旨，並聽取公訴人、被告
    之意見後，依刑事訴訟法第二百七十三條之一第一項規定，
    經本院合議庭裁定，由受命法官獨任進行簡式審判程序，並
    為審理判決，合先敘明。
二、上開犯罪事實，業經被告於本院審理中坦承不諱，被告為警
    所採尿液送請檢驗，經以酵素免疫分析法為初步篩驗、再以
    氣相層析質譜儀分析法（ＧＣ／ＭＳ法）確認分析檢驗結果
    ，均呈安非他命、甲基安非他命、嗎啡及可待因之陽性反應
    ，有桃園縣政府警察局大溪分局被採尿人姓名編號對照表及
    台灣尖端先進生技醫藥股份有限公司九十四年五月十九日濫
    用藥物檢驗報告各一紙在卷可稽，又扣案之白色粉末，經分
    送法務部調查局鑑定結果，含第一級毒品海洛因成分（淨重
    三七點四０公克，空包裝重一點六二公克），有法務部調查
    局鑑定通知書一份在卷可稽，足見被告之自白核與事實相符
    ，應可採為論罪科刑之依據。又被告前因施用毒品案件，經
    送觀察勒戒後，認有繼續施用毒品之傾向，再依法院裁定送
    強制戒治，並於八十九年五月三日停止戒治釋放出所，經交
    付保護管束於同年七月十九日期滿後，由臺灣臺東地方法院
    檢察署檢察官於八十九年九月一日以八九年度戒毒偵字第七
    五號為不起訴處分確定，復因施用第一級毒品海洛因、第二
    級毒品安非他命案件，經台灣桃園地方法院檢察署檢察官於
    九十三年四月二十九日以九十三年度毒偵字第六五四０號提
    起公訴，並經本院以九十三年度訴字第七六七號分別判處有
    期徒刑八月及四月，定應執行有期徒刑十月確定，有台灣桃
    園地方法院檢察署刑案資料查註紀錄表、全國施用毒品案件
    記錄表、受觀察勒戒人毒品及前科紀錄簡列表、台灣高等法
    院被告全國前案紀錄表各一件在卷為憑，其五年內再犯本件
    施用第一級、第二級毒品之罪，事實已臻明確。綜上所述，
    足徵被告係於五年內再犯毒品危害防制條例第十條之罪，應
    予依法論科。
三、按海洛因、安非他命分別為毒品危害防制條例第二條第二項
    第一、二款所管制之第一、二級毒品，均屬違禁物。核被告
    所為，係犯毒品危害防制條例第十條第一項之施用第一級毒
    品罪及同條第二項之施用第二級毒品罪。被告施用上揭第一
    、二級毒品前後持有第一、二級毒品之低度行為，分別為其
    施用毒品之高度行為所吸收，不另論罪。再其先後多次施用
    第一級毒品海洛因之行為，犯意相同，時間緊接，所犯為犯
    罪構成要件相同之罪名，顯係基於概括犯意反覆為之，依刑
    法第五十六條規定，應為連續犯，應以一罪論，並依法加重
    其刑。又其分別施用海洛因、安非他命之行為，犯意各別，
    行為互殊，依法應予分論併罰。被告前於九十一年間因偽造
    文書罪，經台灣台東地方法院以八十九年度訴字第二七三號
    判決判處有期徒刑五月確定，於九十一年十月二十五日易科
    罰金執行完畢，此有臺灣高等法院被告全國前案紀錄表及臺
    灣桃園地方法院檢察署刑案資料查註紀錄表各一份附卷可參
    ，其前受有期徒刑之執行完畢，於五年以內再犯本件最重本
    刑為有期徒刑以上之罪，為累犯，應依刑法第四十七條規定
    ，加重其刑，並就所犯施用第一級毒品罪部分遞加重之。爰
    審酌被告屢犯不改，顯見其意志不堅，缺乏勒戒動機，其施
    用毒品足以導致精神障礙、性格異常，甚至造成生命危險，
    戕害一己之身體健康，惟其犯後尚能坦承犯行、態度尚稱良
    好等一切情狀，本院認到庭實行公訴之檢察官向本院對被告
    所犯連續施用第一級毒品部分具體求刑九月，施用第二級毒
    品部分具體求刑五月，稍嫌過輕，爰對被告量處如主文所示
    之刑，並定其應執行刑。扣案之海洛因一包（淨重三七點四
    ０公克，空包裝重一點六二公克）為本件查獲之第一級毒品
    ，應依毒品危害防制條例第十八條第一項前段規定宣告沒收
    銷燬之；又包裝袋與海洛因無法析離，或析離需費過鉅，均
    應依毒品危害防制條例第十八條第一項前段併諭知沒收銷燬
    之。另扣案之射針筒五支、自製削尖瓢器一支，為被告所有
    且係供其施用海洛因及預備供施用海洛因之用，此業據被告
    供陳在卷，爰依刑法第三十八條第一項第二款之規定宣告沒
    收。
四、被告前曾因施用第一級及第二級毒品案件，經本院另於九十
    三年十二月二十日以九十三年度訴字第七七六號分別判處有
    期徒刑八月及四月，定應執行有期徒刑十月確定，惟上開判
    決之犯罪時間為九十三年一月初某日起至九十三年一月二十
    八日止，與本案時間上相距已近一年，時間上已難認有緊接
    性，顯見被告本件犯行應係另行起意，前案與本案不具有連
    續犯之裁判上一罪關係，併與敘明。
據上論斷，應依刑事訴訟法第二七三條之一第一項、第二九九條
第一項前段，毒品危害防制條例第十條第一項、第二項、第十八
條第一項前段，刑法第十一條、第五十六條、第四十七條、第五
十一條第一項第五款、第三十八條第一項第二款，判決如主文。
本案經檢察官劉承武到庭執行職務。
中　　華　　民　　國　　94　　年　　11　　月　　14　　日
                  刑事第四庭  法　官　張淑華
以上正本證明與原本無異。
如不服本判決，應於送達後10日內，向本院提出上訴狀。
                              書記官　郭中明
中　　華　　民　　國　　94　　年　　11　　月　　14　　日
附錄本案論罪科刑法條
毒品危害防制條例第10條
施用第一級毒品者，處 6 月以上 5 年以下有期徒刑。
施用第二級毒品者，處 3 年以下有期徒刑。
